【裁判字號】    98,交上易,812
【裁判日期】    990107
【裁判案由】    過失致死
【裁判全文】
臺灣高等法院臺南分院刑事判決       98年度交上易字第812號
上  訴  人  臺灣臺南地方法院檢察署檢察官
被      告  甲○○
上列上訴人因被告過失致死案件，不服臺灣臺南地方法院98年度
交易字第262號中華民國98年10月30日第一審判決（起訴案號：
臺灣臺南地方法院檢察署98年度偵字第13577號），提起上訴，
本院判決如下：
    主  文
上訴駁回。
    事  實
一、甲○○於民國(下同)98年6月19日上午5時15分許，酒後駕駛
    車牌號碼C8-9368號自用小客車，沿臺南縣學甲鎮縣○○○○道
    路由西往東方向行駛，駛至縣174線道路與寶發路設有閃光
    黃燈號誌之三岔路口時，應注意汽車行駛時，駕駛人應注意
    車前狀況及兩車併行之間隔，並隨時採取必要之安全措施；
    汽車行駛時，駕駛人應減速接近，注意安全，小心通過，而
    依當時天候陰、暮光、柏油路面乾燥、路面無障礙物及缺陷
    、視距復屬良好等情，並無不能注意之情事，詎陳建信行駛
    上開路段竟疏未注意即此，貿然前行，適有李逸桓亦酒後駕
    駛車牌號碼563-PZF號重型機車，沿寶發路由南往北方向駛
    至該路口欲左轉駛入縣174線道路，亦疏未注意行經設有閃
    光紅燈之交岔路口，應減速接近，先停止於交岔路口前，讓
    幹道車優先通行後認為安全時，方得續行，李逸桓疏未注意
    及此，即貿然前行，致甲○○所駕駛之自用小客車右前車門
    與李逸桓所騎乘之機車車頭發生碰撞，造成李逸桓受有臉、
    頭、胸、腹部多處挫傷併左肺挫傷、右骨股骨折、右膝及左
    手腕開放性骨折等傷害，嗣經送醫急救，仍於同日下午5時
    許，因頭部挫傷顱內出血、頸胸腹挫傷不治死亡。甲○○於
    肇事後，在未有偵查犯罪職務之機關或公務員發覺其為犯罪
    人前，即向至現場處理本件道路交通事故，尚不知肇事者為
    何人之臺南縣警察局學甲分局交通事故處理小組警員供承其
    肇事犯罪，自首並接受裁判。經警於同日上午5時50分許，
    測得甲○○之呼氣酒精濃度為每公升0.13毫克（未逾道路交
    通安全規則所規定呼氣酒精濃度超過每公升0.25毫克之禁止
    駕車數值），李逸桓在醫院抽血測得其血液所含酒精濃度為
    123MG/DL，換算成吐氣所含酒精濃度達每公升0.615毫克。
二、案經臺南縣警察局學甲分局報請臺灣臺南地方法院檢察署檢
    察官相驗後，由檢察官自動檢舉偵查起訴。
    理  由
甲、程序部分：本件被告甲○○所犯為死刑、無期徒刑或最輕本
    刑為三年以上有期徒刑以外之罪，其於審理程序中就被訴事
    實為有罪之陳述，經審判長告知簡式審判程序之旨，並聽取
    公訴人之意見後，爰依刑事訴訟法第273條之1第1項規定，
    裁定進行簡式審判程序，則依據刑事訴訟法第273條之2、同
    法第159條第2項之規定，不適用傳聞法則有關限制證據能力
    之相關規定，合先敘明。
乙、實體部分：
    一、訊據被告甲○○對上開事實，業據其在警訊、偵查、原
        審及本院審理時，坦白承認(詳相驗卷一第10頁至第14
        頁、相驗卷二第6頁、第15頁、原審卷第13頁、第17頁
        、本院98年12月34日筆錄)，核與證人鄭任斌於警詢、
        偵訊時之證述之供證情節相符(詳相驗卷一第19頁至第
        22頁、相驗卷二第6頁、第7頁)，並有臺南縣警察局學
        甲分局道路交通事故現場圖、道路交通事故調查報告表
        （一）、（二）各1份及道路交通事故照片40幀附卷可
        證(附於警卷內)。而被害李逸桓因本次車禍，受有臉、
        頭、胸、腹部多處挫傷併左肺挫傷、右骨股骨折、右膝
        及左手腕開放性骨折等傷害，嗣經送醫急救，仍於同日
        下午5時許，因頭部挫傷顱內出血、頸胸腹挫傷不治死
        亡，復有佳里醫療社團法人佳里醫院出具之診斷證明書
        及臺灣臺南地方法院檢察署之勘驗筆錄1份、臺灣臺南
        地方法院檢察署相驗屍體證明書1紙、檢驗報告書1份及
        相驗照片可證，被告之自白，核與事實相符，犯行應可
        認定。
    二、按按汽車駕駛人應注意車前狀況，隨時採取必要安全措
        施，道路交通安全規則第94條第3項定有明文，被告駕
        車行駛於道路上，且考領有駕駛執照，自應明知且注意
        上揭事項及道路交通安全規則之規定。而當時天候晴、
        雖為夜間然有路燈及車燈可供照明、市區道路○○○路
        面、路面乾燥、無缺陷、無障礙物、視距良好等情，並
        無不能注意之情事，被告竟疏於注意，行駛於縣174線
        道路與寶發路設有閃光黃燈號誌之三岔路口時，竟未注
        意車前狀況，以致撞及被害人李逸桓，顯有過失，又本
        件肇事，經臺灣省南區車輛行車事故鑑定委員會鑑定結
        果，亦認：「李逸桓酒精測定值超過標，駕駛普通重
        型機車，支線道未讓幹道車先行為之肇事主因。甲○○
        酒後駕駛小客車，閃光黃燈號誌，未注意車前狀況，未
        減速慢行，為肇事次因」，有臺灣省臺南區車輛行車事
        故鑑定委員會98年8月27日南鑑字第0985902581號函暨
        檢附之鑑定意見書1份附卷可查(附於相驗卷二第12頁)
        。而被害人李逸桓黃南仁因本件車禍，致受有上揭傷害
        導致死亡之結果，可證被告過失駕車肇事行為，與被害
        人之死亡結果間，自具有相當因果關係，本案事證已甚
        明確，被告犯行已堪認定，應予依法論科。
    三、查被告因過失致人於死，核其所為，係犯刑法第276條
        第1項之過失致人於死罪。被告肇事後於警方尚不知何
        人犯罪前，即主動向前往處理之員警坦承肇事，並接受
        裁判等情，有台南縣警察局學甲分局交通事故肇事人自
        首情形紀錄表附卷可證(附於原審卷第28頁），符合刑
        法第62條前段規定之自首要件，依法應減輕其刑。又汽
        車駕駛人飲用酒類或其他類似物後其吐氣所含酒精濃度
        超過每公升0.25毫克或血液中酒精濃度超過百分之0.05
        以上，不得駕車，道路交通安全規則第114條第2款定有
        明文。查被告陳建信固有飲酒後駕駛自用小客車之行為
        ，惟經警於同日上午5時50分許，測得其呼氣酒精濃度
        為每公升0.13毫克，並未逾道路交通安全規則所規定呼
        氣酒精濃度超過每公升0.25毫克之禁止駕車數值，故不
        依道路交通管理處罰條例第86條第1項規定加重其刑，
        並予敘明。
    四、原審認被告過失致死之罪證明確，依刑法第276條第1項
        、第41條第1項(原審漏引)、第62條前段，刑法施行法
        第1條之1第1項、第2項前段，並審酌被告於本件車禍之
        責任為肇事次因，被害人因酒醉駕車，未讓幹道車優先
        通行之駕駛行為，係本件車禍發生之肇事主因及被告並
        無犯罪前科紀錄，犯後坦白承認，尚知悔悟暨本件案發
        迄今，尚未與被害人李逸桓之家屬達成和解賠償損害等
        一切情狀，量處有期徒刑六月，並諭知如易科罰金以新
        台幣一千元折算一日，認事用法俱無不合，量刑亦稱妥
        適，公訴人循被害人之請求上訴，並認原審量刑太輕，
        指摘原判決不當，並無可取，為無理由，應予駁回。
丙、據上論斷，應依刑事訴訟法第368條，判決如主文。
本案經檢察官江守權到庭執行職務。
中    華    民    國    99    年    1     月    7     日
                      刑事第五庭審判長法  官  楊明章
                                      法  官  蔡美美
                                      法  官  戴勝利
以上正本證明與原本無異。
不得上訴。
                                      書記官  陳淑貞
中    華    民    國    99    年    1     月    7     日
附錄：本案論罪科刑法條全文：
刑法第276條：因過失致人於死者，處2年以下有期徒刑、拘役或
             2千元以下罰金。
             從事業務之人，因業務上之過失犯前項之罪者，處
             5年以下有期徒刑或拘役，得併科3千元以下罰金
             。

司法院資訊處製作；財團法人民間司法改革基金會備份。
